ja: おもちゃ・ゲーム > 屋外遊具 > 砂場: サンドテーブル; 砂場カバー
zh-CN: 玩具/游戏 > 室外玩具设备 > 沙盒: 沙盘; 沙箱盖
pt-PT: Brinquedos e jogos > Equipamentos para brincar no exterior > Caixas de areia: Mesas de areia; Coberturas de caixas de areia
vi: Đồ chơi & Trò chơi > Thiết bị chơi ngoài trời > Hộp cát: Bàn cát; Vỏ bọc hộp cát
el: Παιχνίδια > Εξοπλισμός παιχνιδιού εξωτερικού χώρου > Παιδότοποι με άμμο: Τραπέζια άμμου; Καλύμματα παιδότοπων με άμμο
cs: Hračky a hry > Venkovní hračky > Pískoviště: Stolní pískoviště; Kryty na pískoviště
pt-BR: Brinquedos e jogos > Equipamento para brincadeiras ao ar livre > Caixas de areia: Mesas de areia; Capas para caixas de areia
tr: Oyuncaklar ve Oyunlar > Açık Hava Oyunu Ekipmanları > Kum Havuzları: Kum Masaları; Kum Havuzu Kapakları
es: Juegos y juguetes > Estructuras para juegos al aire libre > Cajones de arena: Mesas de arena; Cubiertas de cajones de arena
fi: Lelut ja pelit > Ulkopelitarvikkeet > Hiekkalaatikot: Hiekkapöydät; Hiekkalaatikon suojat
nl: Speelgoed en spellen > Apparaten voor buiten spelen > Zandbakken: Zandtafels; Zandbakafdekkingen
ru: Игрушки и игры > Инвентарь для игр на открытом воздухе > Песочницы: Столы для игр с песком; Чехлы для песочниц
hu: Játékok és játékszerek > Szabadtéri játékfelszerelések > Homokozók: Homokasztalok; Homokozóborítók
it: Giochi e giocattoli > Attrezzatura gioco outdoor > Sandbox: Tavoli di sabbia; Coperture per sabbiera
en: Toys & Games > Outdoor Play Equipment > Sandboxes: Sand Tables; Sandbox Covers
th: ของเล่นและเกม > อุปกรณ์ของเล่นกลางแจ้ง > กล่องทราย: โต๊ะทราย; ที่คลุมกล่องทราย
sk-SK: Hračky a hry > Vybavenie na exteriérové hry > Pieskoviská: Stoly s pieskom; Kryty pieskoviska
pl: Gry i zabawki > Zabawki ogrodowe > Piaskownice: Piaskownice stojące; Pokrowce na piaskownice
nb: Leker og spill > Utstyr for utendørsleker > Sandkasser: Sandbord; Sandkassedeksler
bg-BG: Играчки и игри > Оборудване за игра на открито > Пясъчници: Маси за игра с пясък; Покривала за пясъчници
sv: Leksaker och spel > Utrustning för utomhuslek > Sandlådor: Sandbord; Sandlådeskydd
ko: 장난감/게임 > 야외 놀이용품 > 모래 놀이통: 모래 놀이 테이블; 모래 놀이통 덮개
lt-LT: Žaislai ir žaidimai > Lauko žaidimų įranga > Smėlio dėžės: Smėlio stalai; Smėlio dėžių dangčiai
fr: Jeux et jouets > Jeux de plein air > Bacs à sable: Tables de sable; Couvertures de bac à sable
de: Spielzeuge & Spiele > Spielzeug für draußen > Sandkästen: Sandtische; Sandkastenabdeckungen
sl-SI: Igrače in igre > Oprema za igro na prostem > Peskovniki: Mize za pesek; Pokrovi za peskovnike
da: Legetøj og spil > Udelegetøj > Sandkasser: Sandborde; Sandkassedæksler
zh-TW: 玩具和遊戲 > 戶外遊戲器具 > 沙箱: 沙桌; 沙箱蓋
hr-HR: Igračke i igre > Oprema za igru na otvorenom > Pješčanici: Stolić za igranje s pijeskom; Navlake za pješčanike
ro-RO: Jucării și jocuri > Echipamente pentru joacă în aer liber > Cutii cu nisip: Mese nisip; Prelate pentru cutii cu nisip